臺灣橋頭地方法院刑事判決　
110年度交簡上字第147號
上  訴  人  
即  被  告  尤瑞隆


上列上訴人因被告過失傷害案件，不服本院橋頭簡易庭中華民國
110年10月22日110年度交簡字第1412號第一審簡易判決（聲請簡
易判決處刑案號：110年度偵字第6649號），提起上訴，本院管
轄之第二審合議庭判決如下：
    主  文
上訴駁回。
尤瑞隆緩刑貳年。
    事實及理由
一、本案經本院審理結果，認原審以被告尤瑞隆犯刑法第284條
    前段之過失傷害罪，量處被告有期徒刑3月，並諭知以新臺
    幣（下同）1,000元折算1日之易科罰金折算標準，其認事用
    法及量刑俱無不當，應予維持；除證據部分補充「被告於本
    院審理時之自白」、「本院行車紀錄器影片勘驗筆錄」、「
    本院111年度橋司附民移調字第735號調解筆錄」、「刑事陳
    述狀」外（交簡上卷第85至91頁、第110至111頁、第118頁
    、第133頁），其餘犯罪事實、證據及理由均引用第一審簡
    易判決書之記載（如附件）。
二、證據能力：
　　按被告以外之人於審判外之言詞或書面陳述，除法律有規定
    者外，不得作為證據；被告以外之人於審判外之陳述，雖不
    符前4條之規定，而經當事人於審判程序同意作為證據，法
    院審酌該言詞陳述或書面陳述作成時之情況，認為適當者，
    亦得為證據，刑事訴訟法第159條第1項、第159條之5第1項
    分別定有明文。本判決所引用被告以外之人於審判外之陳述
    ，檢察官及被告於本院審理時均表示同意做為證據（交簡上
    卷第133頁），本院審酌上開證據資料製作時之情況，尚無
    違法不當及證明力明顯過低之瑕疵，亦認為以之作為證據應
    屬適當，依刑事訴訟法第159條之5第1項規定，均有證據能
    力。
三、被告上訴意旨略以：被告有誠意與告訴人和解，警詢時因相
    當驚恐並非不認錯，原審僅憑警詢筆錄認定被告無悔悟之心
    ，難以信服。被告已與告訴人和解，並已賠償完畢，請求從
    輕量刑等語。
四、駁回上訴理由：
　㈠按量刑輕重，係屬事實審法院得依職權自由裁量之事項，苟
    已斟酌刑法第57條各款所列情狀而未逾越法定刑度，不得遽
    指為違法（最高法院72年度臺上字第6696號、75年度臺上字
    第7033號等判決意旨參照）；且在同一犯罪事實與情節，如
    別無其他加重或減輕之原因，下級審量定之刑，亦無過重或
    失輕之不當情形，則上級審法院對下級審法院之職權行使，
    原則上應予尊重（最高法院85年度臺上字第2446號判決意旨
    參照）。又量刑之輕重，固屬事實審法院得依職權自由裁量
    之事項，惟仍應受比例原則及公平原則之限制，否則其判決
    即非適法。刑事審判旨在實現刑罰權分配的正義，故法院對
    有罪被告之科刑，應符合罪刑相當之原則，使輕重得宜，罰
    當其罪，以契合社會之法律感情，此所以刑法第57條明定科
    刑時應審酌一切情狀，尤應注意該條各款所列事項以為科刑
    輕重之標準（最高法院95年度臺上字第1662號判決意旨參照
    ）。
  ㈡經查，原審認被告犯行事證明確，應適用刑法第284條前段之
    過失傷害罪予以論科，並於理由欄中敘明：被告因過失行為
    ，導致告訴人因而人車倒地，致受有前揭傷害，被告所違反
    之注意義務之情節與程度，以及造成告訴人受傷之結果及傷
    勢程度，均難謂輕微；且被告犯後未坦承犯行，難認有悔悟
    之意；並考量被告雖有與告訴人洽談和解、調解，雙方對於
    賠償金額之認知差距過大，故迄未能達成和解、調解，填補
    告訴人所生損害；兼衡被告無犯罪前科紀錄，有臺灣高等法
    院被告前案紀錄表在卷可憑，素行尚佳，暨其自陳其從事牙
    醫工作、家庭生活經濟狀況小康、大學畢業之教育程度等一
    切情狀，量處有期徒刑3月，並諭知以1,000元折算1日之易
    科罰金折算標準。是原審業以行為人之責任為基礎，斟酌被
    告過失情節、告訴人所受損害程度，並考量被告智識程度、
    生活狀況、犯後未坦承犯行等態度，量處上開刑度，不僅本
    於罪刑相當性原則，在法定刑度內量處被告刑罰，並已斟酌
    刑法第57條各款事由，並無濫行裁量之情，其認事用法均無
    違誤。雖被告於本院審理時與告訴人和解並賠償完畢，然被
    告於上訴程序中始填補告訴人因其犯罪所受損害而生之程序
    節省及衝突修補之效果而言，尚未達變更原審量刑結果之程
    度，故雖有量刑因子之變更，然其效益不足以更異量刑結果
    。是被告以量刑不當為由請求撤銷原審判決，並無理由。
　㈢綜上，本院審理結果認原審認事用法及量刑均無不當，被告
    猶執前詞指摘原審判決不當，俱無理由，應予駁回。
五、末按受2年以下有期徒刑、拘役或罰金之宣告，未曾因故意
    犯罪受有期徒刑以上刑之宣告者，認以暫不執行為適當者，
    得宣告2年以上5年以下之緩刑，刑法第74條第1項第1款定有
    明文。經查，被告於案發前未曾受法院論罪科刑之前科紀錄
    ，有臺灣高等法院被告前案紀錄表附卷可參（交簡上卷第89
    頁）。本院考量被告並非因故意犯罪，於本院審判中坦承犯
    行，且與告訴人達成調解，並如數給付調解金額完畢，業如
    前述，足認被告具有悔悟之心，當係一時失慮，偶罹刑章，
    諒歷此偵審程序之教訓，應以足資警惕而無再犯疑慮。復參
    酌告訴人已具狀同意本院給予緩刑宣告，並經告訴代理人到
    庭陳明，檢察官對此亦表示無意見等情（交簡上卷第118頁
    、第142頁），認所宣告之刑以暫不執行為適當，爰依前揭
    規定宣告緩刑2年，用啟自新。
據上論斷，應依刑事訴訟法第455條之1條第1、3項、第368條、
第364條、第373條，判決如主文。
本案經檢察官靳隆坤聲請簡易判決處刑，檢察官倪茂益到庭執行
職務。
中　　華　　民　　國　　111 　年　　10　　月　　21　　日
                  刑事第一庭    審判長法  官  楊智守
                                      法  官  林  筠
                                      法　官  簡祥紋
以上正本證明與原本無異。
不得上訴。                                
中　　華　　民　　國　　111 　年　　10　　月　　21　　日
                                      書記官  楊芷心
附錄本案論罪科刑法條：
刑法第284條
因過失傷害人者，處1年以下有期徒刑、拘役或10萬元以下罰金
；致重傷者，處3年以下有期徒刑、拘役或30萬元以下罰金。
附件：
臺灣橋頭地方法院刑事簡易判決　　　 110年度交簡字第1412號
聲　請　人　臺灣橋頭地方檢察署檢察官
被　　　告　尤瑞隆
上列被告因過失傷害案件，經檢察官聲請以簡易判決處刑（110
年度偵字第6649號），本院判決如下：
    主  文
尤瑞隆犯過失傷害罪，處有期徒刑參月，如易科罰金，以新臺幣
壹仟元折算壹日。
   事實及理由
一、本案犯罪事實及證據，除①犯罪事實欄一、第4 至5 行所載
    「本應注意起駛前應顯示方向燈，注意前後左右有無障礙或
    車輛行人，並應讓行進中之車輛行人優先通行」後，應補充
    「，並應注意轉彎車應讓直行車先行」；②同欄第13行就查
    獲經過補充為「嗣經尤瑞隆於肇事後，即於有偵查犯罪權限
    之公務員查知其為肇事者前，主動向到現場處理交通事故之
    警員承認其為車禍肇事者並接受裁判，始悉上情。」外，其
    餘均引用檢察官聲請簡易判決處刑書之記載（如附件）。
二、按車輛起駛前應顯示方向燈，注意前後左右有無障礙或車輛
    行人，並應讓行進中之車輛行人優先通行；次按汽機車行駛
    至交岔路口，轉彎車應讓直行車先行，道路交通安全規則第
    89條第1 項第7 款、第102 條第1 項第7 款分別定有明文。
    查被告尤瑞隆為領有普通小型車駕駛執照之人，有公路監理
    電子閘門證號查詢汽車駕駛人資料可佐，對此規定難諉為不
    知，依法負有注意義務。而當時天候晴、日間自然光線、柏
    油路面乾燥、無缺陷，無障礙物、視距良好等情形，有道路
    交通事故現場調查報告表（一）、監視器畫面翻拍照片、行
    車記錄器畫面翻拍照片在卷可參（見警卷第33頁、75頁至第
    99頁），被告於本案事故發生當時，應無不能注意之情事，
    ，然其疏未注意及此，未禮讓正直行行駛中之告訴人林易學
    大型重型機車，貿然起駛並向右轉彎，與告訴人林曉晨車輛
    發生碰撞，是被告就本案事故之發生自屬有過失甚明。而被
    告因上開過失致釀事故，並致告訴人受有腦震盪、雙側肺挫
    傷、右側第二肋骨骨折、右側肱骨粉碎性骨折、右股骨粉碎
    性骨折、右手臂橈神經損傷、顏面及肢體多處鈍挫傷及擦傷
    之傷害，其過失行為與告訴人之傷害間，自具有相當之因果
    關係。綜上，本案事證明確，被告犯行洵堪認定，應依法論
    科。
三、論罪科刑：
（一）核被告所為，係犯刑法第284 條前段之過失傷害罪。又被
      告於肇事後偵查機關未發覺前，主動向到場處理之員警坦
      承肇事乙情，此有高雄市政府警察局道路交通事故肇事人
      自首情形紀錄表1 紙在卷可參（見警卷第51頁），則被告
      對於未發覺之罪自首而接受裁判，爰依刑法第62條前段規
      定，減輕其刑。
（二）爰審酌被告因上揭過失行為，導致告訴人因而人車倒地，
      致受有前揭傷害，被告所違反之注意義務之情節與程度，
      以及造成告訴人受傷之結果及傷勢程度，均難謂輕微；且
      被告犯後未坦承犯行，難認有悔悟之意；並考量被告雖有
      與告訴人洽談和解、調解，雙方對於賠償金額之認知差距
      過大，故迄未能達成和解、調解，填補告訴人所生損害；
      兼衡被告無犯罪前科紀錄，有臺灣高等法院被告前案紀錄
      表在卷可憑，素行尚佳，暨其自陳其從事牙醫工作、家庭
      生活經濟狀況小康、大學畢業之教育程度等一切情狀，量
      處如主文所示之刑，並諭知易科罰金之折算標準。
四、據上論斷，應依刑事訴訟法第449 條第1 項前段、第3 項、
    第454 條第2 項，逕以簡易判決處刑如主文。
五、如不服本判決，應於判決送達後20日內，向本院提出上訴狀
    ，上訴於本院第二審合議庭（須附繕本）。本案經檢察官陳
    麗琇聲請以簡易判決處刑。
中    華    民    國   110    年    10    月    22    日
                  橋頭簡易庭    法  官  張瑾雯
以上正本證明與原本無異。
中    華    民    國   110    年    10    月    26    日
                                書記官  林瑞標
附錄本案論罪科刑法條：
中華民國刑法第284 條
因過失傷害人者，處1 年以下有期徒刑、拘役或10萬元以下罰金
；致重傷者，處3 年以下有期徒刑、拘役或30萬元以下罰金。